# 质保服务是否作为单独履约义务

提问人：一云 时间：2021-01-13 18:09:00
陈老师：
《企业会计准则第 14 号——收入》应用指南（ 2018 年修订）第七章（二）：
企业在评估一项质量保证是否在向客户保证所销售的商品符合既定标准之外提供了一项单独的服务时，应当考虑的因素包括：
1 、 该质量保证是否为法定要求。当法律要求企业提供质量保证时，该法律规定通常表明企业承诺提供的质量保证不是单项履约义务，这是因为，这些法律规定通常是为了保护客户，以免其购买瑕疵或缺陷商品，而并非为客户提供一项单独的服务。
2 、 质量保证期限。企业提供质量保证的期限越长，越有可能表明企业向客户提供了保证商品符合既定标准之外的服务。因此，企业承诺提供的质量保证越有可能构成单项履约义务。
3 、企业承诺履行任务的性质。如果企业必须履行某些特定的任务以保证所销售的商品符合既定标准（例如，企业负责运输被客户退回的瑕疵商品），则这些特定的任务可能不构成单项履约义务。
——-对第 3 项，我不太理解：为什么企业必须履行某些特定的任务以保证所销售的商品符合既定标准，则这些特定的任务可能不构成单项履约义务？
一云

回答人：chenyiwei
企业必须履行某些特定的任务以保证所销售的商品符合既定标准。既如果不提供这些服务则客户无法正常使用该商品。表明该服务与商品是不可分割的，两者具有高度关联性，且通常只有本企业（供应商）可以提供这些服务，所以这些服务不作为单项履约义务。